【裁判字號】    97,交聲,1627
【裁判日期】    970630
【裁判案由】    違反道路交通管理處罰條例聲明異議
【裁判全文】
臺灣臺北地方法院交通事件裁定        97年度交聲字第1627號
原處分機關  交通部公路總局臺北區監理所
異議人即
受處分人    甲○○
上列異議人即受處分人因違反道路交通管理處罰條例案件，對於
交通部公路總局臺北區監理所於民國九十七年五月三十日所為之
北監自裁字第裁４０—１ＡＢ０２４８１５號處分，聲明異議，
本院裁定如下：
    主  文
異議駁回。
    理  由
一、按「汽車駕駛人在禁止臨時停車處所停車者，處新臺幣（下
    同）六百元以上一千二百元以下罰鍰」，道路交通管理處罰
    條例第五十六條第一項第一款定有明文。復按「禁止臨時停
    車線，用以指示禁止臨時停車路段，以劃設於道路緣石正面
    或頂面為原則，無緣石之道路得標繪於路面上，距路面邊緣
    以三十公分為度。本標線為紅色實線，線寬除設於緣石，正
    面者以緣石高度為準外，其餘皆為十公分」，道路交通標誌
    標線號誌設置規則第一百六十九條第一項、第二項規定甚明
    。再按「對於當事人之送達，有下列各款情形之一者，行政
    機關得依申請，准為公示送達︰一應為送達之處所不明者。
    二於有治外法權人之住居所或事務所為送達而無效者。三於
    外國或境外為送達，不能依第八十六條之規定辦理或預知雖
    依該規定辦理而無效者。有前項所列各款之情形而無人為公
    示送達之申請者，行政機關為避免行政程序遲延，認為有必
    要時，得依職權命為公示送達。當事人變更其送達之處所而
    不向行政機關陳明，致有第一項之情形者，行政機關得依職
    權命為公示送達。」，行政程序第七十八條亦有明文。
二、本件異議人即受處分人甲○○於民國九十五年三月八日十時
    十四分許，將其所有之車牌號碼：ＰＤ—六七三六號自用小
    客車停放在臺北市○○○路六十巷二一號前標繪紅色禁止臨
    時停車路段，經原舉發單位即臺北市政府交通局交通助理員
    依道路交通管理處罰條例第五十六條第一項第一款規定掣發
    臺北市政府交通局北市交停字第１ＡＢ０２４８１５號舉發
    違反道路交通管理事件通知單予以舉發，指定車主應於九十
    五年四月二十八日到案接受裁罰，上揭舉發違反道路交通管
    理事件通知單寄至異議人臺北縣板橋市○○街七二巷一三之
    四住處，因該址查無此人，有應為送達之處所不明之情形，
    由臺北市交通管理處依行政程序法第七十八條第二項之規定
    ，依職權命為公示送達，於九十五年七月五日刊登政府公報
    ，於九十五年七月二十五日公告生效後，異議人逾期未到案
    說明，原處分機關認異議人確有上開違規行為，乃依道路交
    通管理處罰條例第五十六條第一項第一款規定，於九十七年
    五月三十日以北監自裁字第裁４０—１ＡＢ０２４８１５號
    違反道路交通管理事件裁決書裁處異議人罰鍰一千二百元，
    嗣異議人於九十七年六月五日收受上揭裁決書後不服，於九
    十七年六月十七日以刑事聲明異議狀向本院異議，有刑事聲
    明異議狀（見本院卷第三至四頁）、交通部公路總局臺北區
    監理所北監自裁字第裁４０—１ＡＢ０２４８１５號違反道
    路交通管理事件裁決書（見本院卷第五頁）、送達證書（見
    本院卷第六頁）臺北市政府交通局北市交停字第１ＡＢ０２
    ４８１５號舉發違反道路交通管理事件通知單暨採證照片（
    見本院卷第七頁）、違反道路交通管理事件通知單（見本院
    卷第八頁）、公示註記（見本院卷第九頁）等資料附卷足憑
    。
三、聲明異議意旨略以：異議人從未收受臺北市政府交通局北市
    交停字第１ＡＢ０２４８１５號舉發違反道路交通管理事件
    通知單，本件舉發機關所為舉發應屬無效，為此聲明異議，
    請求撤銷原處分云云。
四、訊據異議人坦承有於上揭時、地將其所有之車牌號碼：ＰＤ
    —六七三六號自用小客車停放在臺北市○○○路六十巷二一
    號前標繪紅色禁止臨時停車路段等情，並有採證照片在卷足
    憑（見本院卷第七頁）；異議人雖質疑上揭舉發違反道路交
    通管理事件通知單並未合法送達，所為舉發應屬無效云云。
    惟按按「對於當事人之送達，有下列各款情形之一者，行政
    機關得依申請，准為公示送達︰一應為送達之處所不明者。
    二於有治外法權人之住居所或事務所為送達而無效者。三於
    外國或境外為送達，不能依第八十六條之規定辦理或預知雖
    依該規定辦理而無效者。有前項所列各款之情形而無人為公
    示送達之申請者，行政機關為避免行政程序遲延，認為有必
    要時，得依職權命為公示送達。當事人變更其送達之處所而
    不向行政機關陳明，致有第一項之情形者，行政機關得依職
    權命為公示送達。」，行政程序第七十八條定有明文，本件
    舉發違反道路交通管理事件通知單原寄至異議人臺北縣板橋
    市○○街七二巷一三之四住處，因該址查無此人，有應為送
    達之處所不明之情形，由臺北市交通管理處，依行政程序法
    第七十八條第二項之規定，依職權命為公示送達，於九十五
    年七月五日刊登政府公報，於九十五年七月二十五日公告生
    效後，有違反道路交通管理事件通知單（見本院卷第八頁）
    及公示註記（見本院卷第九頁）等資料附卷足憑，，依上揭
    規定，本件舉發機關所為舉發應已合法生效；綜上，是異議
    人上揭所辯，實屬卸責之詞，難以憑信。
五、綜上所述，本件異議人有前揭違規行為，原處分機關依道路
    交通管理處罰條例第五十六條第一項第一款及違反道路交通
    管理事件統一裁罰基準及處理細則第四十三條、第四十四條
    、第六十一條等規定，裁處異議人罰鍰一千二百元，核無違
    誤，本件異議人之異議為無理由，自應將其異議駁回。
據上論斷，應依道路交通案件處理辦法第十九條，裁定如主文。
中    華    民    國    97    年    6     月    30    日
                        交通法庭法  官  李家慧
以上正本證明與原本無異
如不服本裁定應於送達後5日內向本院提出抗告狀
                                書記官  鄭淑丰
中    華    民    國    97    年    6     月    30    日


司法院資訊處製作；財團法人民間司法改革基金會備份。
